臺灣高等法院刑事判決　　　　　　　　94年度上易字第1941號
上　訴　人　臺灣桃園地方法院檢察署檢察官
被　　　告　甲○○
　　　　　　　　　　現於臺灣台北看守所
上列上訴人因被告竊盜案件，不服臺灣桃園地方法院94年度易緝
字第106號，中華民國94年9月20日第一審判決（起訴案號：臺灣
桃園地方法院檢察署94年度偵字第1906號，移送併辦：94年度偵
字第7194號、第17144號），提起上訴，本院判決如下：
    主  文
原判決撤銷。
甲○○連續攜帶兇器竊盜，累犯，處有期徒刑拾月。扣案之鐵撬
壹支沒收。
    事  實
一、甲○○前因竊盜案件，經原法院判處有期徒刑十月確定，於
    民國93年2月29日縮刑期滿執行完畢，並於翌日出監。詎其
    仍不知悔改，復意圖為自己不法之所有，並基於概括之犯意
    ，(一)於94年1月3日上午11時50分許，夥同具有犯意聯絡之郭
    坤明（因所犯為前案既判力所及，業經另為不起訴處分確定
    ），由郭坤明騎乘機車搭載甲○○至桃園縣八德市○○路與
    順昌街口呂茂雄經營之豬肉店舖旁，推由甲○○徒手竊取呂
    茂雄所有放置於前開店舖旁之白鐵門1扇，得手後騎車離去
    之際，為呂茂雄之弟呂茂察覺，騎車尾隨在後，甲○○與
    郭坤明旋於當日中午12時許，至桃園縣八德市○○路936 之
    3號林森琳經營之資源回收場，以新臺幣（下同）385元之價
    格，將前開白鐵門出售予不知情之林森琳，為呂茂報警當
    場查獲；(二)於94年3月2日下午4時許，攜帶其所有客觀上足
    以對人之生命、身體、安全構成威脅，具有危險性之兇器鐵
    撬1支，至桃園縣平鎮市忠貞里417號欲改建已無人居住之眷
    村建物內，竊取國防部二一砲指部代管價值約300元之鐵製
    浪板2片，得手後，旋為桃園縣政府平鎮分局龍岡派出所警
    員巡邏經過該地而當場查獲，並扣得其所有供
    本件竊盜犯罪所用之鐵撬1支。(三)於94年5月3日凌晨5時許，
    夥同具有犯意聯絡之年籍不詳成年男子綽號「阿祥」者，在
    桃園縣平鎮市○○路43號，由甲○○拾起路旁石頭，砸破路
    旁曠采辛停放之車號7392-ＨＦ號自小客車副座車窗並在旁
    把風，再由阿祥竊取車內8片裝ＣＤ盒及回數票10張得手後
    一併逃逸，嗣於同年8月26日晚間9時40分許，在桃園縣平鎮
    市○○路14號前為警查獲。
二、案經桃園縣政府警察局八德分局、平鎮分局報請臺灣桃園地
    方法院檢察署檢察官偵查起訴及移送併案審理。
    理  由
一、上揭犯罪事實，業據被告於本院審理時坦承不諱（見本院審
    判筆錄），並經證人呂茂雄、呂茂、林森琳、鍾興樺、曠
    采辛證述綦詳，且有贓物認領保管單及現場照片多幀在卷可
    稽，及鐵撬1支扣案可資佐證，足認被告前開自白核與事實
    相符，堪以採信。本件事證明確，被告竊盜犯行，洵堪認定
    ，應依法論科。
三、按所謂兇器，其種類並無限制，凡客觀上足以對人之生命、
    身體、安全構成威脅，具有危險性之兇器均屬之，且祇須行
    竊時攜帶此種具有危險性之兇器為已足，並不以攜帶之初有
    行兇之意圖為必要，最高法院79年度台上字第5253號判例意
    旨參照。查被告為犯罪事實一、(二)犯行時，所攜帶之鐵撬1
    支，係質地堅硬、尖端銳利之金屬製品，此有卷附照片1張
    可證（見偵字第7194號卷第33頁），客觀上足以危害他人生
    命、身體之安全，自屬兇器無疑。至磚塊、石頭乃自然界之
    物質，尚難謂為通常之「器械」，從而持磚塊、石頭砸毀他
    人車窗竊盜部分，尚難論以攜帶兇器竊盜罪。是核被告犯罪
    事實一、(一)(三)部分，係犯刑法第320條第1項之普通竊盜罪；
    犯罪事實一、(二)部分，係犯同法第321條第1項第3款之攜帶
    兇器加重竊盜罪。被告就犯罪事實一、(一)部分與郭坤明，就
    犯罪事實一(三)部分與成年男子綽號「阿祥」者，分別有犯意
    聯絡及行為分擔，應各論以共同正犯。又被告先後3次竊盜
    犯行，時間緊接，觸犯構成要件相同之罪名，顯基於概括犯
    意為之，為連續犯以一罪即應從情節較重之攜帶兇器加重竊
    盜罪論，並加重其刑。檢察官雖僅就被告所為犯罪事實一、
    (一)部分之犯行起訴，然其餘部分，既與起訴部分具有連續犯
    之裁判上一罪關係，應為起訴效力所及，本院自應併予審理
    。查被告前因竊盜案件，經原法院判處有期徒刑十月確定，
    於93年2月29日縮刑期滿執行完畢，並於翌日出監，此有本
    院被告前案紀錄表在卷可按，其前受有期徒刑執行完畢，五
    年內再犯本件最重本刑為有期徒刑以上之罪，為累犯，應依
    法加重其刑，並遞加重之。原審論處被告罪刑，本非無見，
    惟就被告犯罪事實一、(三)部分犯行，未及審究，仍有未洽，
    自應由本院將原判決撤銷改判。爰審酌被告所犯上開竊盜案
    件之犯罪情節、所竊得之財物、被害人受損之程度，兼衡其
    犯後坦承犯行，態度尚屬良好等一切情狀，從輕量處如主文
    所示之刑，以資懲戒。扣案之鐵撬1支為被告所有，業據被
    告供述在卷，且係供該次竊盜犯罪所用之物，併依法宣告沒
    收。
據上論斷，應依刑事訴訟法第369條第1項前段、第364條、第299
條第1項前段、刑法321條第1項第3款、第56條、第47條、第38
條第1項第2款，判決如主文。
本案經檢察官吳國南到庭執行職務。
中　　華　　民　　國　　94　　年　　12　　月　　21　　日
　　　　　　　　　刑事第十八庭審判長法　官  吳昭瑩
　　　　　　　　　　　　　　　　　  法　官  王麗莉
　　　　　　　　　　　　　　　　　  法　官  楊貴雄
以上正本證明與原本無異。
不得上訴。
                                    書記官  林淑貞
中　　華　　民　　國　　94　　年　　12　　月　　22　　日
附錄：本案論罪科刑法條全文
中華民國刑法第321條
犯竊盜罪而有左列情形之一者，處六月以上、五年以下有期徒刑
：
一  於夜間侵入住宅或有人居住之建築物、船艦或隱匿其內而犯
    之者。
二  毀越門扇、牆垣或其他安全設備而犯之者。
三  攜帶兇器而犯之者。
四  結夥三人以上而犯之者。
五  乘火災、水災或其他災害之際而犯之者。
六  在車站或埠頭而犯之者。
前項之未遂犯罰之。
